臺灣高等法院刑事判決　　　　　　　　96年度上訴字第2824號
上　訴　人
即　被　告　甲○○
上列上訴人因違反毒品危害防制條例案件，不服臺灣板橋地方法
院96年度訴字第129號，中華民國96年5月14日第一審判決（起訴
案號：臺灣板橋地方法院檢察署95年度毒偵字第7303、7304號）
，提起上訴，本院判決如下：
    主  文
原判決關於甲○○部份撤銷。
甲○○施用第一級毒品，累犯，處有期徒刑捌月。減為有期徒刑
肆月，如易科罰金，以新台幣貳仟元折算壹日。扣案之第一級毒
品海洛因壹包（淨重零點零玖公克，空包裝重零點貳肆公克）沒
收銷毀之。
    事  實
壹、甲○○於（一）民國（下同）83年間，因違反修正前肅清煙
    毒條例案（臺灣板橋地方法院檢察署83年度偵字第8794號）
    ，經臺灣板橋地方法院判處有期徒刑3年5月確定。（二）84
    年間，因違反修正前肅清煙毒條例、修正前麻醉藥品管理條
    例等案（臺灣板橋地方法院檢察署84年度偵字第2974號），
    經同法院依序判處有期徒刑3年3月、有期徒刑5 月，並定應
    執行刑為有期徒刑3年6月確定。（三）上列（一）、（二）
    所示徒刑接續執行，嗣於87年5月1日，因縮短刑期假釋出監
    （假釋縮刑期滿日為91年2月9日）。（四）89年間，因贓物
    案（臺灣板橋地方法院檢察署89年度偵字第8415號），經同
    法院判處有期徒刑7 月確定。（五）90年間，因施用毒品案
    （臺灣板橋地方法院檢察署90年度毒偵字第1325號），經法
    院裁定送勒戒處所觀察勒戒後，認有繼續施用毒品之傾向，
    復經裁定送戒治處所強制戒治，嗣於94年4 月12日停止戒治
    處分出戒治所（指揮書執畢日期為91年9 月26日），期滿未
    經撤銷，視為強制戒治期滿，亦經公訴人以91年度戒毒偵字
    第473 號處分不起訴確定。（六）上列（三）所示假釋經撤
    銷確定，殘刑有期徒刑3年9月8 日，與上列（四）所處徒刑
    接續執行，嗣於95年5 月21日縮刑期滿執行完畢。
貳、詎甲○○竟未悔悟，於上列壹、（五）所示強制戒治執行完
    畢釋放後5 年內，基於施用第一級毒品之犯意，於95年10月
    23日中午1 時許，在臺北縣泰山鄉○○路（起訴書載為明智
    路）2 段某公廁內，以將海洛因摻水置入注射針筒注射手臂
    之方式，施用第一級毒品海洛因一次。95年10月25日下午4
    時30分許，陳心ㄧ與友人陳正宏（業經原審判處有期徒刑8
    月）二人圖供己施用，各出資新台幣500 元，由甲○○在臺
    北縣三重市○○路○ 段附近，向姓名年籍不詳、綽號「阿姐
    」之成年女子購買第一級毒品海洛因，迄同日下午5 時50分
    許，在臺北縣三重市○○路○ 段與重陽路口，經警查獲，並
    扣得第一級毒品海洛因1 包（淨重0.09公克、空包裝重0.24
    公克）。
參、案經臺北市政府警察局中山分局移送臺灣板橋地方法院檢察
    署檢察官偵查起訴。
    理  由
壹、被告甲○○經本院傳訊未到庭，惟其於原審審理中對於前揭
    事實坦承不諱（見原審準備程序筆錄、簡式審判筆錄），被
    告到案後，經警採集尿液檢體，送驗後檢出鴉片類嗎啡陽性
    反應，此有臺北市政府警察局偵辦毒品案件尿液委驗單、臺
    灣尖端先進生技醫藥股份有限公司濫用藥物檢驗報告各壹份
    （見95年度毒偵字第7303號卷第53頁、第54頁），復有扣案
    海洛因1 包（淨重0.90公克，空包裝重0.24公克）足佐，該
    扣案粉末1 包，確含第一級毒品海洛因成份，亦據法務部調
    查局驗明，此有該局95年11月19日調科壹字第09523039380
    號鑑定書足參（附95年度毒偵字第7303號卷第55頁），此外
    ，復有本院被告前案紀錄表在卷足參，堪認被告自白情節，
    與事實相符，足為認定上揭事實之依據；本件事證明確，被
    告之上揭犯行，堪予認定。
貳、核被告所為，係犯毒品危害防制條例第10條第1 項之施用第
    一級毒品罪；其因施用而持有第一級毒品之低度行為，為施
    用第一級毒品之高度行為所吸收，不另論罪；被告甲○○前
    犯事實欄壹、（一）、（二）、（四）所示之罪，經法院判
    處徒刑確定，嗣於95年5 月21日執行完畢，此有本院被告前
    案紀錄表在卷足稽，其5 年內故意再犯有期徒刑以上之本罪
    ，應依累犯之規定，加重其刑。
參、原審據以論罪科刑，固非無據，惟被告犯罪時間在中華民國
　　96年4 月24日以前，合於減刑條件，原審未及予以減刑，尚
  　有未洽。被告未具理由提起上訴，其上訴固無理由，惟原判
    決既有可議，自應將被告部份撤銷改判。本院審酌其於受觀
    察、勒戒及強制戒治後，猶另萌施用毒品之犯意，再犯本罪
    ，顯見其戒除毒癮之意志薄弱，且未衷心悛悔，漠視法令之
    禁制，恣意濫用藥品，其行為甚為可訾，及施用毒品祗係戕
    害其自己身心，並無加害他人，兼衡其有上述其他犯罪紀錄
    ，已如前述，及本件其施用毒品之種類、次數、犯罪動機、
    目的、手段、犯後態度等一切情狀，爰量處如主文第二項所
    示之刑。減為有期徒刑肆月，併諭知易科罰金之折算標準。
肆、被告經合法通知，無正當理由未到庭，爰不待其陳述，逕為
    判決。
據上論斷，依刑事訴訟法第369條第1項前段、第364條、第299條
第1 項前段、第371條，毒品危害防制條例第10條第1項、第18條
第1 項，刑法第11條前段、第41條第1項前段、第47條第1項，中
華民國九十六年罪犯減刑條例第2條第1項第3款、第7條、第9 條
，判決如主文。
本案經檢察官張秋雲到庭執行職務。
中　　華　　民　　國　　96　　年　　8　　月　 　16　　日
　　　　　　　　  刑事第十一庭審判長法　官  張連財
　　　　　　　　　　　　　　　　    法　官  林明俊
　　　　　　　 　 　　　　　　　　　法　官  楊照男
以上正本證明與原本無異。
如不服本判決，應於收受送達後十日內向本院提出上訴書狀，其
未敘述上訴之理由者並得於提起上訴後十日內向本院補提理由書
（均須按他造當事人之人數附繕本）。
                                    書記官  陳秋雄
中　　華　　民　　國　　96　　年　　8　　月　 　16　　日
附錄：本案論罪科刑法條全文
毒品危害防制條例第10條：
施用第一級毒品者，處六月以上五年以下有期徒刑。
施用第二級毒品者，處三年以下有期徒刑。
